【裁判字號】    97,訴,4379
【裁判日期】    980331
【裁判案由】    毒品危害防制條例
【裁判全文】
臺灣板橋地方法院刑事判決              97年度訴字第4379號
公  訴  人  臺灣板橋地方法院檢察署檢察官
被      告  乙○○
                    國民
選任辯護人  游朝義律師
被      告  甲○○
                    國民
指定辯護人  本院公設辯護人彭宏東
上列被告等因違反毒品危害防制條例案件，經檢察官提起公訴（
97年度偵字第24108 號），本院判決如下：
    主      文
乙○○犯如附表一所示之罪，各處如附表一所示之宣告刑；又犯
電子遊戲場業管理條例第二十二條之非法營業罪，處拘役拾日
，如易科罰金，以新臺幣壹仟元折算壹日，扣案之電子遊戲機小
瑪莉壹臺（含IC板壹塊）沒收之。附表一所示之罪，應執行有期
徒刑貳拾年，扣案如附表三編號1 、2 所示之物，均沒收，犯罪
所得財物共新臺幣仟伍佰柒拾伍元，沒收之，如全部或一部不
能沒收時，以其財產抵償之。
甲○○犯如附表二所示之罪，各處如附表二所示之宣告刑，應執
行有期徒刑肆年，扣案如附表三編號3 所示之物，均沒收，犯罪
所得財物共新臺幣玖佰元，沒收之，如全部或一部不能沒收時，
以其財產抵償之。
    事      實
一、乙○○、甲○○均明知愷他命（Ketamine，俗稱K 他命）係
    毒品危害防制條例所列管之第三級毒品，不得非法販賣。詎
    乙○○仍意圖營利，並分別基於販賣第三級毒品愷他命之犯
    意，於如附表一所示之時間、地點，以如附表一所示之價格
    ，分別販賣如附表一所示數量之第三級毒品愷他命予甲○○
    及蔡岱雅（各次犯行均詳如附表一所載），因而取得販賣第
    三級毒品愷他命所得共計新臺幣（下同）3,575 元。甲○○
    於取得乙○○售予之第三級毒品愷他命後，亦意圖營利，並
    分別基於販賣第三級毒品愷他命之犯意，於如附表二所示之
    時間、地點，以如附表二所示之價格，販賣如附表二所示數
    量之第三級毒品愷他命予蔡明效（各次犯行均詳如附表二所
    載），因而取得販賣第三級毒品愷他命所得共計900 元。嗣
    因甲○○於如附表二編號3 所示時、地，販賣第三級毒品愷
    他命予蔡明效時，為警當場查獲，並扣得甲○○販賣第三級
    毒品愷他命所得現金300 元，及其所有如附表三編號3 所示
    供其販賣第三級毒品所用之物。另在乙○○所經營址設臺北
    縣蘆洲市○○街103 號之保車潔美容坊店內，查獲乙○○所
    有如附表三編號1 、2 所示供其販賣第三級毒品使用之物。
    嗣因甲○○供出其毒品來源係向乙○○購得，始循線查獲乙
    ○○。
二、乙○○明知未依電子遊戲場業管理條例規定辦理營利事業登
    記證者，不得經營電子遊戲場業，竟仍基於非法經營電子遊
    戲場業之犯意，自97年7 月間某日起（檢察官起訴書誤載為
    97年6 、7 月間某日起），在上址保車潔汽車美容坊內，擺
    設電子遊戲機「小瑪莉」1 臺（含IC板1 塊），供不特定顧
    客投幣把玩，而以此方式經營電子遊戲場業。嗣於97年8 月
    18日下午4 時30分許，為警在上址汽車美容坊查獲，並扣得
    乙○○所有經營上開電子遊戲場業使用之電子遊戲機小瑪莉
    1 臺（含IC板1 塊）。
三、案經臺北縣政府警察局蘆洲分局報請臺灣板橋地方法院檢察
    署檢察官偵查起訴。
    理      由
壹、證據能力部分：
一、證人蔡明效、蔡岱雅、陳銘宣、李宛倩於偵訊時之陳述：
（一）按被告以外之人於審判外之言詞或書面陳述，除法律有規
      定者外，不得為證據；被告以外之人於偵訊中向檢察官所
      為之陳述，除顯有不可信之情況者外，得為證據，刑事訴
      訟法第159 條第1 項、第159 條之1 第2 項分別定有明文
      。而所謂不可信情況之認定，法院應審酌被告以外之人於
      陳述時之外在環境及情況，例如：陳述時之心理狀況、有
      無受到外力干擾等，以為判斷之依據（法院辦理刑事訴訟
      案件應行注意事項89參照）。被告以外之人前於偵查中已
      具結而為證述，除反對該項供述得具有證據能力之一方，
      已釋明「顯有不可信之情況」之理由外，皆得為證據。
（二）查證人蔡明效、蔡岱雅、陳銘宣、李宛倩於檢察官偵查時
      ，均係以證人之身份，經檢察官告以具結之義務及偽證之
      處罰，經其等具結，而於負擔偽證罪之處罰心理下所為，
      均係經以具結擔保其等證述之真實性。又司法實務運作上
      ，咸認偵查中檢察官向被告以外之人所取得之陳述，原則
      上均能遵守法律規定，不致違法取供，可信性極高，因而
      明定除顯有不可信之情況者外，得為證據。則被告以外之
      人於偵查中依法應具結者已具結，向檢察官所為之陳述，
      原則上具有證據能力，於例外「顯有不可信之情況」，始
      不具證據能力。證人蔡明效、蔡岱雅、陳銘宣、李宛倩於
      檢察官偵訊時，並無證據顯示係遭受強暴、脅迫、詐欺、
      利誘等外力干擾情形，或在影響其等心理狀況致妨礙其等
      自由陳述等顯不可信之情況下所為。其等於偵訊時之陳述
      既無顯不可信之情況，依上開說明，自有證據能力。
二、同案被告乙○○、甲○○於偵訊時之陳述：
（一）經以證人身分訊問部分：
      同案被告乙○○於97年9 月9 日、同案被告甲○○於同年
      8 月19日、9 月9 日檢察官偵查時，均係以證人之身份，
      經檢察官告以具結之義務及偽證之處罰，經其等具結，而
      於負擔偽證罪之處罰心理下所為。又其等於檢察官訊問時
      ，並無證據顯示係遭受強暴、脅迫、詐欺、利誘等外力干
      擾情形，或在影響其等心理狀況致妨礙其等自由陳述等顯
      不可信之情況下所為，揆諸上開說明，應有證據能力。
（二）經以被告身分訊問部分：
   1、按證人、鑑定人依法應具結而未具結者，其證言或鑑定意
      見，不得作為證據，刑事訴訟法第158 條之3 雖有明文。
      然所謂依法應具結而未具結者，係指檢察官或法官依刑事
      訴訟法第175 條之規定，以證人身分傳喚被告以外之人到
      庭作證，或雖非以證人身分傳喚到庭，而於訊問調查過程
      中，轉換為證人身分為調查時，此時其供述之身分為證人
      ，則檢察官、法官自應依刑事訴訟法第186 條之規定，命
      證人於供前或供後具結，始符合刑事訴訟法第158 條之3
      規定，而有證據能力。若檢察官或法官非以證人身分傳喚
      ，而係以共犯、共同被告身分傳喚到庭訊問時，其等身分
      既非證人，即與「依法應具結」之要件不合，縱未命其等
      具結，純屬檢察官或法官調查證據職權之適法行使，當無
      違法可言（最高法院96年度臺上字第3827號、97年度臺上
      字1373號判決參照）。
   2、查同案被告乙○○、甲○○於97年9 月25日偵訊時，均係
      以被告身分接受訊問，雖未經具結，有該偵訊筆錄在卷可
      查，然被告乙○○之選任辯護人於本院準備程序時同意該
      證據方法之證據能力，被告甲○○及其指定辯護人就上開
      證據方法之證據能力亦無爭執，且迄本案言詞辯論終結前
      ，復未就上開證據方法之證據能力聲明異議。本院審酌上
      開證據並無違法取證或證明力顯然過低之情事，依其等陳
      述作成時之狀況，亦無不適當之情形，自均得為證據。
三、內政部警政署刑事警察局97年9月18日刑鑑字第0970129620
    號鑑定書、交通部民用航空局航空醫務中心97年9 月10日航
    藥鑑字第0974638 號、航藥鑑字第0974639 號毒品鑑定書：
    內政部警政署刑事警察局97年9 月18日刑鑑字第0970129620
    號鑑定書及交通部民用航空局航空醫務中心97年9 月10日航
    藥鑑字第0974638 號、航藥鑑字第0974639 號毒品鑑定書，
    係各該局受檢察機關概括授權囑託執行鑑定職務所出具之書
    面鑑定報告，依刑事訴訟法第159 條第1 項及同法第208 條
    第1 項準用同法第206 條第1 項規定，為傳聞法則之例外，
    自有證據能力。
四、其餘證據方法之證據能力：
    按被告以外之人於審判外之陳述，雖不符刑事訴訟法第159
    條之1 至第159 條之4 之規定，而經當事人於審判程序同意
    作為證據，法院審酌該言詞陳述或書面陳述作成時之情況，
    認為適當者，亦得為證據；當事人、代理人或辯護人於法院
    調查證據時，知有刑事訴訟法第159 條第1 項不得為證據之
    情形，而未於言詞辯論終結前聲明異議者，視為有刑事訴訟
    法第159 條之5 第1 項之同意，刑事訴訟法第159 條之5 定
    有明文。查證人蔡明效、蔡岱雅、李宛倩、同案被告甲○○
    、乙○○於警詢時之陳述，均係被告乙○○、甲○○以外之
    人於審判外之言詞陳述。被告乙○○之選任辯護人於本院準
    備程序時，同意上開證據方法之證據能力；被告甲○○及其
    指定辯護人則未爭執上開證據方法之證據能力，且迄本案言
    詞辯論終結前，復未就上開證據之證據能力聲明異議。本院
    審酌證人蔡明效、蔡岱雅、李宛倩、同案被告甲○○、乙○
    ○於警詢時，係就其等各自親身經歷之事實而為陳述，核無
    違法取證或證明力顯然過低之情事，依其等陳述作成時之狀
    況，並無不適當之情形，自均得為證據。
貳、有罪部分：
一、認定事實：
（一）被告乙○○販賣第三級毒品愷他命部分：
   1、被告乙○○於如附表一所示之時間、地點，以如附表一所
      示之價格、數量，販賣第三級毒品愷他命予同案被告甲○
      ○、證人蔡岱雅之事實，業據被告乙○○於本院審理時供
      認不諱，核與證人即同案被告甲○○於本院審理時證稱：
      其於97年5 月16日某時，在址設臺北縣蘆洲市○○街103
      號之保車潔汽車美容坊，以175 元向被告乙○○購買0.5
      公克愷他命；另於同年6 月下旬某日，在上開汽車美容坊
      ，以350 元向被告乙○○購買1 公克愷他命；同日因不敷
      使用，另以350 元向被告乙○○購買1 公克愷他命；又於
      97 年7月上旬某日，在上址汽車美容坊，以300 元向被告
      乙○○購買1 公克愷他命；於97年8 月18日某時，在被告
      乙○○址設臺北縣蘆洲市○○路188 巷15弄8 號2 樓住處
      ，以300 元向被告乙○○購買1 公克愷他命；同日因不敷
      使用，再以450 元向被告乙○○購買1.5 公克愷他命；同
      日再因不敷使用，又以450 元向被告乙○○購買1.5 公克
      愷他命等語相符。證人蔡岱雅於警詢、偵訊時亦證稱：其
      自97年5 月間起，在上開汽車美容坊，向被告乙○○購買
      第三級毒品愷他命，總次數不確定，每次均購買300 元等
      語甚詳。此外，並有現場相片10張在卷可參，復有扣案如
      附表三編號1 、2 所示之物可資佐證。又扣案如附表三編
      號1 所示之物，經送請內政部警政署刑事警察局以氣相層
      析/ 質譜分析法、核磁共振分析法鑑定結果，檢出第三級
      毒品愷他命成份，驗前總毛重389.95公克，包裝塑膠袋總
      重約17.12 公克乙情，有內政部警政署刑事警察局97年9
      月18日刑鑑字第0970 129620 號鑑定書1 份在卷可查。
   2、同案被告甲○○於本院訊問及準備程序時雖稱：其自97年
      5 月初起至同年8 月18日止，向被告乙○○購買第三級毒
      品愷他命，每日2 、3 次云云；證人蔡岱雅於偵訊時雖稱
      ：其自97年7 、8 月間起，向被告乙○○購買第三級毒品
      愷他命，次數未超過10次云云。然查，證人即同案被告甲
      ○○於97年9 月9 日偵訊時稱：其自97年5 月下旬開始，
      在上址汽車美容坊，向被告乙○○購買愷他命，買了10幾
      次云云；於本院訊問及準備程序時稱：其每日向被告乙○
      ○購買2 、3 次毒品愷他命云云。證人蔡岱雅於同年8 月
      18日警詢時稱：其共向被告乙○○購買10幾次毒品愷他命
      云云；同年9 月9 日偵訊時稱：其向被告乙○○購買毒品
      之次數不超過10次云云。足見證人即同案被告甲○○、證
      人蔡岱雅就其等向被告乙○○購買毒品次數之敘述，前後
      均有不一，且就其等向被告乙○○購買第三級毒品之時間
      、數量、價額均無法確定。嗣證人即同案被告甲○○於本
      院審理時，已就其記憶所及，特定其向被告乙○○購買第
      三級毒品愷他命之時間、地點、數量及價格如附表一編號
      1 至7 所示，並經被告乙○○確認無訛。另被告乙○○亦
      確認其係於如附表一編號8 至11所示之時間、地點，販賣
      第三級毒品愷他命予證人蔡岱雅。依罪疑有利被告原則，
      應認被告乙○○確係於如附表一所示之時間、地點，以如
      附表一所示之數量及價額，販賣第三級毒品愷他命予同案
      被告甲○○、證人蔡岱雅。
   3、又按販賣行為，祗須以營利之意思而販入或賣出，即足構
      成。倘於有償讓與他人之初，係基於營利之意思，並著手
      實施，而因故無法高於購入原價出售，最後不得不以原價
      或低於原價讓與他人時，仍屬販賣行為（最高法院94年度
      臺上字第5317號判決要旨參照）。查被告乙○○原係以1
      公克300 元之價格向某真實姓名年籍不詳之友人「阿強」
      購得第三級毒品愷他命，此據被告乙○○於97年9 月9 日
      偵訊時供陳甚詳。然其意圖營利，大量購入第三級毒品愷
      他命後，再以如附表一所示之價格販賣第三級毒品愷他命
      予同案被告甲○○、證人蔡岱雅等人，此據被告乙○○於
      本院審理時供陳甚明。則被告乙○○於如附表一所示各次
      販賣第三級毒品犯行，雖有以原價出售之情形，揆諸前開
      說明，仍屬販賣行為甚明。
   4、綜上所述，被告乙○○販賣第三級毒品愷他命之犯行已臻
      明確，應依法論科。
（二）被告甲○○販賣第三級毒品愷他命部分：
   1、被告甲○○於如附表二所示之時間、地點，以如附表二所
      示之價格、數量，販賣第三級毒品愷他命予證人蔡明效之
      事實，業據被告甲○○於偵訊及本院審理時供稱：其分別
      於97年6 月上旬某日、同年7 月上旬某日、8 月18日販賣
      第三級毒品愷他命予證人蔡明效，每包0.5 公克要價300
      元等語不諱，核與證人蔡明效於偵訊時證稱：其分別於97
      年6 月上旬某日、7 月上旬某日及8 月18日下午4 時30分
      許，在保車潔汽車美容坊，代友人向被告甲○○購買第三
      級毒品愷他命，每次均購買300 元等語相符。證人陳銘宣
      於偵訊時亦稱：其於97年8 月18日至保車潔汽車美容坊附
      近勘查他案，見被告甲○○與證人蔡明效正在交易毒品，
      始查獲本案等語綦詳。此外，並有現場相片10張在卷可參
      ，復有分裝袋20個及現金300 元扣案可查，另有自被告甲
      ○○及證人蔡明效處查扣之白色透明結晶各1 包可資佐證
      。而上開白色透明結晶各1 包，經送請交通部民用航空局
      航空醫務中心鑑定結果，其中自被告甲○○處查獲之白色
      透明結晶1 包，實稱毛重0.653 公克，淨重0.463 公克，
      取樣0.0003公克，餘重0.4627公克，而自證人蔡明效處扣
      得之白色透明結晶1 包，實稱毛重0.591 公克，淨重0.39
      1 公克，取樣0.0003公克，餘重0.3907公克等情，有交通
      部民用航空局航空醫務中心97年9 月10日航藥鑑字第0974
      638 號、航藥鑑字第0974639 號毒品鑑定書各1 紙在卷可
      查。再者，被告甲○○係以如附表一編號1 至7 所示價格
      向同案被告乙○○購得第三級毒品愷他命，則其嗣以如附
      表二所示之價格販售第三級毒品予證人蔡明效，並從中賺
      取差價，其自有營利之意圖甚明。
   2、又被告甲○○於本院98年1 月16日審理時雖稱：其於97年
      7 月上旬某日，係以500 元價格販賣第三級毒品愷他命予
      證人蔡明效云云。然查，被告甲○○於97年9 月9 日偵訊
      、同年10月13日本院訊問及98年3 月20日本院審理時均稱
      ：其於97年6 月上旬、7 月上旬及8 月18日，均以300 元
      價格販賣第三級毒品愷他命予證人蔡明效等語甚詳，核與
      證人蔡明效於警詢及偵訊時證稱：其共向被告甲○○購買
      3 次愷他命，價格均為300 元等語相符。從而，依罪疑有
      利被告原則，應認被告甲○○於97年7 月上旬某日，係以
      300 元價格販賣第三級毒品0.5 公克予證人蔡明效無誤。
   3、綜上，被告甲○○販賣第三級毒品愷他命之事證已臻明確
      ，應依法論科。
（三）被告乙○○違反電子遊戲場業管理條例部分：
      被告乙○○自97年7 月間某日起，未依電子遊戲場業管理
      條例規定辦理營利事業登記證，逕自經營電子遊戲場業之
      事實，業據被告乙○○於本院審理時供認不諱。證人即同
      案被告甲○○於警詢、偵訊時亦稱：扣案之電子遊戲機臺
      係被告乙○○所有，約自97年7 月間起，擺設於上址店內
      ，平日有插電營業等語甚詳。證人陳銘宣於偵訊時亦結證
      稱：查獲當時扣案之電子遊戲機臺有插電等語甚詳。並有
      代保管條1 張、相片6 張在卷可查，復有扣案之電子遊戲
      機「小瑪莉」1 臺（含IC板1 塊）可資佐證，足徵被告乙
      ○○任意性之自白與事實相符，從而被告乙○○違反電子
      遊戲場業管理條例部分事證明確，應依法論科。
二、論罪科刑：
（一）查愷他命依其成癮性、濫用性及社會危害性，已為毒品危
      害防制條例第2 條第2 項第3 款列為第三級毒品，不得持
      有、販賣。核被告乙○○、甲○○所為，均係犯毒品危害
      防制條例第4 條第3 項之販賣第三級毒品罪。又被告乙○
      ○未辦理營利事業登記，經營電子遊戲場業，核其所為，
      係違反電子遊戲場業管理條例第15條規定，應依同法第22
      條規定處罰。被告乙○○、甲○○販賣愷他命前持有愷他
      命之低度行為，均為其等嗣後販賣愷他命之高度行為所吸
      收，均不另論罪。又被告乙○○所犯11次販賣第三級毒品
      罪，及所犯違法經營電子遊戲場業罪，被告甲○○所犯3
      次販賣第三級毒品罪之各罪行，均係犯意個別，行為互異
      ，均應予分論併罰。檢察官起訴書及指定辯護人雖認被告
      等販賣第三級毒品犯行，均係基於集合犯之犯意為之。然
      按刑事法上集合犯之概念，乃指本質上具有反覆、延續實
      行之特徵，立法時予以特別歸類，定為犯罪構成要件之行
      為要素。亦即就某些在密切接近之一定時、地，所持續實
      行之同種類複次行為，依照社會通念，將之歸為一個行為
      ，成為包括之一罪，給予一個刑法評價。是關於集合犯之
      判斷，除應考量行為人主觀上是否出於反覆實行之概括犯
      意外，尚應斟酌客觀上之法律規範本來意涵、實現該犯罪
      目的之必要手段、社會生活經驗中該犯罪必然反覆實行之
      常態與社會之通念等因素。觀諸毒品危害防制條例所定之
      販賣毒品罪之構成要件文義，實無從認定立法者本即預定
      該犯罪之本質，必有數個同種類行為而反覆實行之集合犯
      行，就販賣毒品行為言，既查嚴、罪重，且不敢亦無法公
      然從事客觀上之犯罪目的，並非必須多次作為始克達成，
      於一般生活中，亦難認持續販賣毒品仍屬常態，社會通念
      尤難容許一再違犯，一向採取從嚴禁毒態度之立法者，更
      無將之特別歸類為包括一罪之設計原意，自應依一般法律
      適用原則，以一行為一罪一罰處遇之（最高法院97年度臺
      上字第4391號、第5963號判決參照）。查被告乙○○、甲
      ○○於如附表一、二所示各次販賣第三級毒品愷他命之犯
      行，揆諸前開說明，應予分論併罰，檢察官起訴書及指定
      辯護人上開所認，應有誤會。另被告乙○○同一經營電子
      遊戲場業之營業行為，雖持續進行數日。然按經營電子遊
      戲場業之行為，本質上即含有反覆為之特質，故反覆持續
      數日之行為仍應論以單純一罪。又查，被告乙○○、甲○
      ○販賣第三級毒品罪之法定刑為最輕本刑5 年以上之罪，
      然被告乙○○、甲○○販賣第三級毒品之對象、數量及所
      得均非至鉅，惡性及犯罪情節較諸大量走私進口或長期販
      賣毒品之「大盤」、「中盤」毒販有重大差異，且被告乙
      ○○行為時年僅24歲，被告甲○○行為時年僅21歲，其等
      因年輕識淺，致罹於刑典，事後亦於本院審理中坦承販賣
      第三級毒品犯行，本院認對被告乙○○、甲○○處以上開
      法定最低度之刑均嫌過重，在客觀上足以引起一般同情，
      足可憫恕，爰依刑法第59條之規定，分別減輕其刑。另被
      告甲○○犯毒品危害防制條例第4 條第3 項之罪，並供出
      其毒品來源為被告乙○○，因其指證使隱身在後之被告乙
      ○○得以破獲而受追訴，爰就被告甲○○部份，依毒品危
      害防制條例第17條規定減輕其刑，並遞減之。爰審酌被告
      乙○○、甲○○均無前科，有臺灣高等法院被告前案紀錄
      表2 份在卷可查，其等無視國家對於杜絕毒品犯罪之禁令
      ，且當知施用者一旦吸食上癮，往往為購得毒品不惜傾家
      蕩產，甚至以非法方法取得購毒之資金，然其為圖私利竟
      不惜販賣毒品，侵害社會法益甚鉅。另被告乙○○未依法
      辦理電子遊戲機之營利事業登記即經營電子遊戲場業，影
      響社會秩序，行為自有可議。惟念其等犯後均坦承犯行，
      尚知悔改，暨其等品行、智識程度、販賣毒品之對象、次
      數及數量等一切情狀，分別量處如主文所示之刑，另就被
      告乙○○違反電子遊戲場業管理條例部分，諭知易科罰金
      之折算標準，並就被告乙○○、甲○○違反毒品危害防制
      條例部分，定其應執行之刑，以資警懲。
（二）末按檢察官係代表國家而非個人提起公訴，依檢察一體原
      則，到庭之公訴檢察官如發現起訴書認事用法或事實記載
      有明顯錯誤或不明瞭處，自得本於自己確信之法律見解，
      於論告時變更起訴之法條或刪除、更正部分記載，或另為
      適當之主張。必要時，更得依刑事訴訟法第269 條規定，
      以撤回書敘述理由請求撤回起訴（最高法院92年度臺上字
      第5925號判決意旨參照）。查檢察官起訴書泛指被告乙○
      ○、甲○○分別或共同基於販賣第三級毒品愷他命牟利之
      犯意，自97年5 月中旬某日起至同年8 月18日止，由被告
      乙○○與欲購買毒品之買家聯絡毒品交易之重量、金額及
      交付地點後，再由被告甲○○依被告乙○○之指示，將愷
      他命送至約定處所完成交易，並收取購買毒品之現金，其
      價格為愷他命0.5 公克150 元至300 元，1 公克300 元至
      500 元，以此分工模式販賣毒品愷他命予不特定人牟利。
      被告甲○○則於每次毒品交易中，從中賺取被告乙○○所
      給付之100 元或免費取得愷他命，至今已賺取約2 萬元及
      數量不等之愷他命施用等語。並未具體指明被告等販售第
      三級毒品愷他命之對象、時間、地點、數量及價額，使事
      實之記載有不明瞭之處。公訴檢察官乃於97年12月2 日以
      補充理由書確認本案起訴之事實為：被告乙○○自97年5
      月初某日起至同年8 月18日止，先後以每公克350 元或
      300 元之價格，販售數量不等之愷他命予被告甲○○；又
      於97 年7、8 月間，以每公克300 元之價格，販賣愷他命
      予證人蔡岱雅2 次。另被告甲○○自同年5 月初某日起至
      同年8 月18日止，在上址汽車美容坊，以每0.5 公克300
      元、1 公克500 元之價格，販售愷他命予證人蔡明效（公
      訴檢察官誤載為蔡明孝）3 次、「鳳庭」6 、7 次、「阿
      ㄇ」2 、3 次、「阿豪」2 、3 次、「阿展」6 、7 次、
      「福仁」6 、7 次。又被告乙○○、甲○○共同基於販賣
      第三級毒品愷他命之犯意，自97年5 月初某日起至同年8
      月18 日 止，以每公克300 元之價格，販售愷他命予真實
      姓名年籍均不詳，綽號「阿強」、「小凱」、「老大頭」
      與「江明休」等人。嗣於本院98年1 月16日審理時，復減
      縮、擴張起訴事實為：被告等係分別於如附表一、二所示
      之時、地，販賣第三級愷他命予如附表一、二所載之人，
      另共同販賣第三級毒品愷他命予真實姓名年籍均不詳，綽
      號「老大頭」、「江明休」等人（詳本院98年1 月16日審
      判筆錄）。而被告甲○○雖自白販賣第三級毒品愷他命予
      「鳳庭」、「阿ㄇ」、「阿豪」、「阿展」及「福仁」等
      人，及與被告乙○○共同販賣第三級毒品愷他命予「阿強
      」、「小凱」等人，然該部分事實，僅被告甲○○之自白
      ，並無其他補強證據，本應為不另為無罪之諭知。惟公訴
      檢察官既已確認本案起訴事實如前所述，揆諸前開說明，
      本院自應僅就公訴檢察官所特定之犯罪事實予以審理，就
      被告甲○○自白販賣第三級毒品愷他命予「鳳庭」、「阿
      ㄇ」、「阿豪」、「阿展」及「福仁」等人，及與被告乙
      ○○共同販賣第三級毒品愷他命予「阿強」、「小凱」等
      人，不為不另為無罪之諭知，併此敘明（另販賣第三級毒
      品予「江明休」、「老大頭」部分，詳下述）。
三、沒收部分：
（一）按毒品危害防制條例第2 條第2 項規定，毒品依其成癮性
      、濫用性及對社會危害性分為四級，並就製造、運輸、販
      賣、意圖販賣而持有、以非法方法使人施用、引誘他人施
      用及轉讓等不同品項毒品之行為，分別定其處罰。至施用
      或持有第三、四級毒品，因其可罰性較低，故予除罪化，
      僅就施用及持有第一、二級毒品科以刑罰。惟鑑於第三級
      毒品均係管制藥品，特於同條例第11條之1 明定無正當理
      由，不得擅自持有，第18條第1 項後段復規定查獲之第三
      、四級毒品，無正當理由而擅自持有者，沒入銷燬之。從
      而，依毒品危害防制條例第18條第1 項後段應沒入銷燬之
      毒品，專指查獲之施用、持有第三級毒品而言。倘係查獲
      之製造、運輸、販賣、意圖販賣而持有、以非法方法使人
      施用、引誘他人施用或轉讓之第三級毒品，既屬同條例相
      關法條明文規定處罰之犯罪行為，即非該條項應沒入銷燬
      之範圍。又同條例第19條第1 項所定「供犯罪所用或因犯
      罪所得之物」，係指犯第4 條至第9 條、第12條、第13條
      或第14條第1 項、第2 項之罪所用或所得之物，不包括毒
      品本身在內，自不得為第三級毒品之沒收依據。同條例對
      於查獲之製造、運輸、販賣、意圖販賣而持有、以非法方
      法使人施用、引誘他人施用及轉讓第三級毒品之沒收，並
      無特別規定，如其行為已構成犯罪，則該毒品即屬不受法
      律保護之違禁物，應回歸刑法之適用，依刑法第38條第1
      項第1 款之規定沒收之（最高法院95年度臺上字第911 號
      判決意旨參照）。查扣案如附表三編號1 所示被告乙○○
      所有之愷他命6 大包、10中包、87小包，均為第三級毒品
      ，已如前述，均屬違禁物。又上開包裝愷他命之包裝袋，
      因愷他命毒品附著於其上剝離不易，衡情該包裝之整體應
      視為愷他命毒品之一部分，爰均依刑法第38條第1 項第1
      款規定，併予宣告沒收。至鑑定耗用之第三級毒品部分既
      已滅失，自無庸宣告沒收。另自被告甲○○、證人蔡明效
      查獲之第三級毒品愷他命各1 包，業經本院以97年度重秩
      字第234 號裁定沒入確定，上開愷他命2 包亦經沒入等情
      ，有該裁定及本院公務電話紀錄在卷可查。從而，本案並
      無證據證明上開第三級毒品愷他命2 包仍屬存在，爰不為
      沒收之宣告。又扣案被告乙○○所有之淺綠色藥錠128 顆
      ，經送請內政部警政署刑事警察局鑑定結果，檢出第三級
      毒品硝甲西泮（俗稱一粒眠）成分，有內政部警政署刑事
      警察局97年9 月18日刑鑑字第0970129620號鑑定書1 份在
      卷可查。則該藥丸128 顆與被告乙○○本案被訴販賣第三
      級毒品愷他命犯行並無關聯，爰不為沒收之宣告，併予敘
      明。
（二）另扣案如附表三編號2 所示之分裝袋10大包、電子磅秤1
      臺，均為被告乙○○所有，供其販賣第三級毒品愷他命所
      用之物，扣案如附表三編號3 所示之分裝袋20個，係被告
      甲○○所有，供其販賣第三級毒品愷他命所用之物，此均
      據被告等供陳在卷，爰均依毒品危害防制條例第19條第1
      項規定，宣告沒收之。又扣案之分裝盤1 個、分裝杓1 支
      及分量卡片1 張，均係被告乙○○所有用以施用毒品之物
      ，並非用以販賣第三級毒品愷他命，此據被告乙○○於本
      院審理時供陳甚詳，本案亦無證據證明上開物品與本案被
      告乙○○販賣第三級毒品有關，爰不為沒收之宣告。而扣
      案之FAR EASTONE 手機1 支（門號0000000000號），被告
      甲○○於本院審理時，雖自陳係其所有供以販賣毒品所用
      。然查，證人蔡明效於偵訊時亦稱：其均係直接至保車潔
      汽車美容坊向被告甲○○購買第三級毒品，並未以電話先
      與被告甲○○聯繫等語甚詳。從而本案並無證據證明該手
      機與被告甲○○本案販賣第三級毒品犯行有何關聯，爰不
      為沒收之宣告。至扣案之NOKIA 手機1 支（門號00000000
      00號）、Sony Ericsson 手機6 支（其中3 支門號分別為
      0000000000、0000000000、000000 0000 ，另3 支無SIM
      卡）、Motorola手機1 支（無SIM 卡），雖均係被告等所
      有之物，此據被告等於本院審理時供陳甚明。然被告等否
      認上開手機為其等本案販賣第三級毒品所用之物，本案亦
      無證據證明上開手機與被告等本案販賣第三級毒品犯行有
      何關聯，爰均不為沒收之宣告。另扣案被告乙○○所有之
      帳單3 張及被告甲○○所有之帳單2 張，其上所載人名，
      均非本案被告等售予第三級毒品愷他命之人，核與本案被
      告等販賣第三級毒品之犯行無關，亦不為沒收之宣告。從
      而檢察官聲請沒收上開物品，均有未洽，附此敘明。
（三）按毒品危害防制條例第19條第1 項：「犯同條例第4 條至
      第9 條、第12條、第13條或第14條第1 項第2 項之罪者，
      其供犯罪所用或因犯罪所得之財物均沒收之，如全部或一
      部不能沒收時，追徵其價額或以其財產抵償之」，係採義
      務沒收主義，故販賣毒品所得之金錢，如能認定確係販賣
      毒品所得之款項，均應宣告沒收，不以當場搜獲扣押者為
      限（最高法院93年臺上字第2670號判決意旨參照）。是販
      賣毒品所得之金錢，無論已否扣案，如仍屬存在，即應依
      法沒收。經查，被告乙○○以如附表一所示之價格販賣愷
      他命予甲○○、蔡岱雅等人（共3,575 元），被告甲○○
      以如附表二所示之價格販賣第三級毒品愷他命予蔡明效（
      共900 元），除被告甲○○於如附表二編號3 所示之時、
      地，販賣第三級毒品愷他命之所得300 元外，其餘均未扣
      案，然無證據證明已不存在，仍應依毒品危害防制條例第
      19條第1 項之規定，分別宣告沒收，惟如全部或一部不能
      沒收時，依同條項之規定，各應以其財產抵償之。另被告
      甲○○為警查獲時，雖持有證人蔡明效交付之現金500 元
      。然查，被告甲○○於偵訊及本院審理時均稱：其於97年
      8 月18日係以每包300 元價格販賣第三級毒品愷他命予證
      人蔡明效等語甚詳，核與證人蔡明效於警詢、偵訊時證述
      之情節相符。足見被告甲○○與證人蔡明效該次交易款項
      僅300 元，從而扣案500 元中僅300 元確為被告甲○○販
      賣毒品所得，應予沒收，其餘200 元則不為沒收之宣告，
      併此敘明。
（四）扣案之電子遊戲機「小瑪莉」1 臺（含IC板1 塊），為被
      告乙○○所有供犯本案違反電子遊戲場業管理條例犯罪所
      用之物，此據被告乙○○供陳明確，爰依刑法第38條第1
      項第2 款之規定，宣告沒收之。至扣案之10元硬幣2 枚，
      被告乙○○辯稱係其試玩所用之物，且本案亦無證據證明
      上開硬幣2 枚係被告乙○○違法經營電子遊戲場業之營業
      收入，爰不為沒收之宣告，併此敘明。
、不另為無罪之諭知部分：
一、公訴意旨另以：被告乙○○、甲○○共同基於販賣第三級毒
    品愷他命之犯意，自97年5 月初某日起至同年8 月18日止，
    由被告乙○○與某真實姓名年籍不詳，綽號「老大頭」、「
    江明休」等買家聯絡毒品交易之重量、金額及交付地點後，
    再由被告甲○○依被告乙○○指示，將愷他命送至約定處所
    完成交易，並收取購買毒品之現金，其價格為每公克300 元
    。被告甲○○則於每次毒品交易中，從中賺取被告乙○○所
    給付之每公克100 元或免費取得愷他命，至今已賺取約2 萬
    元及數量不等的愷他命施用。因認被告等此部分所為，亦係
    違反毒品危害防制條例第4 條第3 項之販賣第三級毒品罪嫌
    。
二、按犯罪事實應依證據認定之，無證據不得認定犯罪事實；不
    能證明被告犯罪或其行為不罰者，應諭知無罪之判決，刑事
    訴訟法第154 條第2 項、第301 條第1 項分別定有明文。又
    事實之認定應憑證據，如未能發現相當證據，或證據不足以
    證明，自不能以推測或擬制之方法，以為裁判基礎。且認定
    犯罪事實所憑之證據，雖不以直接證據為限，間接證據亦包
    括在內，然而無論直接或間接證據，其為訴訟上之證明，須
    於通常一般之人均不致有所懷疑，而得確信其為真實之程度
    ，始得據為有罪之認定（最高法院40年臺上字第86號、76年
    臺上字第4986號判例意旨參照）。
三、公訴人認被告等涉有共同販賣第三級毒品予「老大頭」、「
    江明休」等人，無非係以被告等之供述為其主要論據。被告
    乙○○、甲○○於本院審理時，固均坦承共同販賣第三級毒
    品予「老大頭」、「江明休」等人之事實，惟按被告或共犯
    之自白，不得作為有罪判決之唯一證據，仍應調查其他必要
    之證據，以察其是否與事實相符，刑事訴訟法第156 條第2
    項定有明文。立法目的乃欲以補強證據擔保自白之真實性。
    所謂補強證據，則指除該自白本身外，其他足資證明自白之
    犯罪事實確具有相當程度真實性之證據而言（最高法院93年
    度臺上字第1872號判決要旨參照）。
四、經查，被告甲○○於警詢、偵訊及本院審理時，雖坦承有與
    被告乙○○共同販賣第三級毒品愷他命予某真實姓名年籍不
    詳，綽號「老大頭」、「江明休」等人之事實，核與被告乙
    ○○於本院審理時供述之情節相符。然被告乙○○於警詢時
    ，否認與被告甲○○共同販賣第三級毒品愷他命予「老大頭
    」、「江明休」等人；嗣於本院98年1 月16日審理時改稱：
    其於97年5 月下旬，請被告甲○○送1 公克愷他命至仁愛國
    小予「江明休」，價格350 元；同年6 月中旬，請被告甲○
    ○送1 公克愷他命至仁愛國小予「老大頭」，價格350 元云
    云，前後所述已有不一，亦核與被告甲○○於本院訊問時稱
    ：其有幫被告乙○○送毒品至仁愛國小給「老大頭」、「江
    明休」等人，每公克300 元云云未合，自難以被告等上開有
    瑕疵之自白遽認被告等共同販賣第三級毒品之犯行。另扣案
    帳單雖載有「江明休500 」、「老大頭2200」等語，然被告
    乙○○於偵訊時否認該帳單所載金額與其販賣第三級毒品愷
    他命有關。且上開帳單所載數額，亦與被告等上開所述相異
    ，自無證據證明上開帳單所載，與被告等共同販賣第三級毒
    品愷他命予「江明休」、「老大頭」等人有何關聯。從而公
    訴人認被告等所犯上開罪嫌之犯罪證據，嫌有不足。綜上所
    述，本院認並無其他積極證據可資證明被告乙○○、甲○○
    有何被訴共同販賣第三級毒品予「老大頭」、「江明休」等
    人之犯行，即應為被告等此部分無罪之判決，惟因公訴人認
    此部分與前開本院認定有罪部分為集合犯之包括一罪關係，
    爰就上開部分不另為無罪之諭知。
據上論斷，應依刑事訴訟法第299 條第1 項前段，毒品危害防制
條例第4 條第3 項、第17條、第19條第1 項，電子遊戲場業管理
條例第15條、第22條，刑法第11條、第41條第1 項前段、第38條
第1 項第1 款、第2 款、第59條、第51條第5 款、第9 款，判決
如主文。
本案經檢察官靳開聖到庭執行職務。
中    華    民    國    98    年    3     月    31    日
                  刑事第四庭審判長法  官  潘長生
                                  法  官  黎錦福
                                  法  官  謝梨敏
以上正本證明與原本無異
如不服本判決應於送達後10日內向本院提出上訴狀
                                  書記官  翁子婷
中    華    民    國    98    年    3     月    31    日
附錄本案論罪科刑法條全文：
毒品危害防制條例第4條
製造、運輸、販賣第一級毒品者，處死刑或無期徒刑；處無期徒
刑者，得併科新臺幣1 千萬元以下罰金。
製造、運輸、販賣第二級毒品者，處無期徒刑或7 年以上有期徒
刑，得併科新臺幣7 百萬元以下罰金。
製造、運輸、販賣第三級毒品者，處5 年以上有期徒刑，得併科
新臺幣5 百萬元以下罰金。
製造、運輸、販賣第四級毒品者，處3 年以上10年以下有期徒刑
，得併科新臺幣3 百萬元以下罰金。
製造、運輸、販賣專供製造或施用毒品之器具者，處1 年以上7
年以下有期徒刑，得併科新臺幣1 百萬元以下罰金。
前5項之未遂犯罰之。
電子遊戲場業管理條例第15條
未依本條例規定辦理營利事業登記者，不得經營電子遊戲場業。
電子遊戲場業管理條例第22條
違反第15條規定者，處行為人1年以下有期徒刑、拘役或科或併
科新臺幣500,000 元以上2500,000元以下罰金。
附表一（被告乙○○販賣愷他命部分）
  ┌──┬────┬────┬─────┬──────┬──────────┐
  │編號│販賣對象│時間    │地點      │數量、價格  │主文                │
  │    │        │        │          │            │                    │
  │    │        │        │          │            │                    │
  ├──┼────┼────┼─────┼──────┼──────────┤
  │ 1  │甲○○  │97年5月1│址設臺北縣│0.5公克，175│乙○○販賣第三級毒品│
  │    │        │6日某時 │蘆洲市水湳│元          │，處有期徒刑貳年陸月│
  │    │        │        │街103號之 │            │，扣案如附表三編號1 │
  │    │        │        │保車潔汽車│            │、2所示之物，均沒收 │
  │    │        │        │美容坊    │            │，販賣第三級毒品所得│
  │    │        │        │          │            │新臺幣壹佰柒拾伍元沒│
  │    │        │        │          │            │收，如全部或一部不能│
  │    │        │        │          │            │沒收，以其財產抵償之│
  │    │        │        │          │            │。                  │
  ├──┼────┼────┼─────┼──────┼──────────┤
  │2   │同上    │97年6月 │同上      │1公克，350元│乙○○販賣第三級毒品│
  │    │        │下旬某日│          │            │，處有期徒刑貳年陸月│
  │    │        │某時    │          │            │，扣案如附表三編號1 │
  │    │        │        │          │            │、2所示之物，均沒收 │
  │    │        │        │          │            │，販賣第三級毒品所得│
  │    │        │        │          │            │新臺幣佰伍拾元沒收│
  │    │        │        │          │            │，如全部或一部不能沒│
  │    │        │        │          │            │收，以其財產抵償之。│
  ├──┼────┼────┼─────┼──────┼──────────┤
  │3   │同上    │97年6月 │同上      │同上        │乙○○販賣第三級毒品│
  │    │        │下旬某日│          │            │，處有期徒刑貳年陸月│
  │    │        │某時（與│          │            │，扣案如附表三編號1 │
  │    │        │編號2同 │          │            │、2所示之物，均沒收 │
  │    │        │日異時）│          │            │，販賣第三級毒品所得│
  │    │        │        │          │            │新臺幣佰伍拾元沒收│
  │    │        │        │          │            │，如全部或一部不能沒│
  │    │        │        │          │            │收，以其財產抵償之。│
  ├──┼────┼────┼─────┼──────┼──────────┤
  │4   │同上    │97年7月 │同上      │1公克，300元│乙○○販賣第三級毒品│
  │    │        │上旬某日│          │            │，處有期徒刑貳年陸月│
  │    │        │某時    │          │            │，扣案如附表三編號1 │
  │    │        │        │          │            │、2所示之物，均沒收 │
  │    │        │        │          │            │，販賣第三級毒品所得│
  │    │        │        │          │            │新臺幣佰元沒收，如│
  │    │        │        │          │            │全部或一部不能沒收，│
  │    │        │        │          │            │以其財產抵償之。    │
  ├──┼────┼────┼─────┼──────┼──────────┤
  │5   │同上    │97年8月 │乙○○址設│1公克，300元│乙○○販賣第三級毒品│
  │    │        │18日某時│臺北縣蘆洲│            │，處有期徒刑貳年陸月│
  │    │        │        │市○○路18│            │，扣案如附表三編號1 │
  │    │        │        │8巷15弄8號│            │、2所示之物，均沒收 │
  │    │        │        │2樓住處   │            │，販賣第三級毒品所得│
  │    │        │        │          │            │新臺幣佰元沒收，如│
  │    │        │        │          │            │全部或一部不能沒收，│
  │    │        │        │          │            │以其財產抵償之。    │
  ├──┼────┼────┼─────┼──────┼──────────┤
  │6   │同上    │97年8月 │同上      │1.5公克，450│乙○○販賣第三級毒品│
  │    │        │18日某時│          │元          │，處有期徒刑貳年陸月│
  │    │        │（與編號│          │            │，扣案如附表三編號1 │
  │    │        │5 、7 同│          │            │、2所示之物，均沒收 │
  │    │        │日異時）│          │            │，販賣第三級毒品所得│
  │    │        │        │          │            │新臺幣肆佰伍拾元沒收│
  │    │        │        │          │            │，如全部或一部不能沒│
  │    │        │        │          │            │收，以其財產抵償之。│
  ├──┼────┼────┼─────┼──────┼──────────┤
  │7   │同上    │97年8月 │同上      │同上        │乙○○販賣第三級毒品│
  │    │        │18日某時│          │            │，處有期徒刑貳年陸月│
  │    │        │（與編號│          │            │，扣案如附表三編號1 │
  │    │        │5、6同日│          │            │、2所示之物，均沒收 │
  │    │        │異時）  │          │            │，販賣第三級毒品所得│
  │    │        │        │          │            │新臺幣肆佰伍拾元沒收│
  │    │        │        │          │            │，如全部或一部不能沒│
  │    │        │        │          │            │收，以其財產抵償之。│
  ├──┼────┼────┼─────┼──────┼──────────┤
  │8   │蔡岱雅  │97年6月 │保車潔汽車│1公克，300元│乙○○販賣第三級毒品│
  │    │        │中旬某日│美容坊    │            │，處有期徒刑貳年陸月│
  │    │        │某時    │          │            │，扣案如附表三編號1 │
  │    │        │        │          │            │、2所示之物，均沒收 │
  │    │        │        │          │            │，販賣第三級毒品所得│
  │    │        │        │          │            │新臺幣佰元沒收，如│
  │    │        │        │          │            │全部或一部不能沒收，│
  │    │        │        │          │            │以其財產抵償之。    │
  ├──┼────┼────┼─────┼──────┼──────────┤
  │9   │同上    │97年7月 │同上      │1公克，300元│乙○○販賣第三級毒品│
  │    │        │中旬某日│          │            │，處有期徒刑貳年陸月│
  │    │        │某時    │          │            │，扣案如附表三編號1 │
  │    │        │        │          │            │、2所示之物，均沒收 │
  │    │        │        │          │            │，販賣第三級毒品所得│
  │    │        │        │          │            │新臺幣佰元沒收，如│
  │    │        │        │          │            │全部或一部不能沒收，│
  │    │        │        │          │            │以其財產抵償之。    │
  ├──┼────┼────┼─────┼──────┼──────────┤
  │10  │同上    │97年7月 │同上      │1公克，300元│乙○○販賣第三級毒品│
  │    │        │下旬某日│          │            │，處有期徒刑貳年陸月│
  │    │        │某時    │          │            │，扣案如附表三編號1 │
  │    │        │        │          │            │、2所示之物，均沒收 │
  │    │        │        │          │            │，販賣第三級毒品所得│
  │    │        │        │          │            │新臺幣佰元沒收，如│
  │    │        │        │          │            │全部或一部不能沒收，│
  │    │        │        │          │            │以其財產抵償之。    │
  ├──┼────┼────┼─────┼──────┼──────────┤
  │11  │同上    │97年8月 │同上      │1公克，300元│乙○○販賣第三級毒品│
  │    │        │初某日  │          │            │，處有期徒刑貳年陸月│
  │    │        │        │          │            │，扣案如附表三編號1 │
  │    │        │        │          │            │、2所示之物，均沒收 │
  │    │        │        │          │            │，販賣第三級毒品所得│
  │    │        │        │          │            │新臺幣佰元沒收，如│
  │    │        │        │          │            │全部或一部不能沒收，│
  │    │        │        │          │            │以其財產抵償之。    │
  └──┴────┴────┴─────┴──────┴──────────┘
附表二（被告甲○○販賣愷他命部分）
  ┌──┬────┬────┬─────┬──────┬──────────┐
  │編號│販賣對象│時間    │地點      │數量、價格  │主文                │
  │    │        │        │          │            │                    │
  │    │        │        │          │            │                    │
  ├──┼────┼────┼─────┼──────┼──────────┤
  │ 1  │蔡明效  │97年6月 │址設臺北縣│0.5 公克，  │甲○○販賣第三級毒品│
  │    │（檢察官│上旬某日│蘆洲市水湳│300 元      │，處有期徒刑壹年陸月│
  │    │補充理由│某時    │街103號之 │            │，扣案如附表三編號3 │
  │    │書誤載為│        │保車潔汽車│            │所示之物，均沒收，販│
  │    │蔡明孝）│        │美容坊    │            │賣第三級毒品所得新臺│
  │    │        │        │          │            │幣佰元沒收，如全部│
  │    │        │        │          │            │或一部不能沒收，以其│
  │    │        │        │          │            │財產抵償之。        │
  ├──┼────┼────┼─────┼──────┼──────────┤
  │2   │同上    │97年7月 │同上      │0.5 公克，  │甲○○販賣第三級毒品│
  │    │        │上旬某日│          │300 元      │，處有期徒刑壹年陸月│
  │    │        │        │          │（公訴檢察官│，扣案如附表三編號3 │
  │    │        │        │          │於98年1 月16│所示之物，均沒收，販│
  │    │        │        │          │日審判程序減│賣第三級毒品所得新臺│
  │    │        │        │          │縮為1 公克，│幣佰元沒收，如全部│
  │    │        │        │          │500 元，應予│或一部不能沒收，以其│
  │    │        │        │          │更正）      │財產抵償之。        │
  ├──┼────┼────┼─────┼──────┼──────────┤
  │3   │同上    │97年8月 │同上      │0.591公克， │甲○○販賣第三級毒品│
  │    │        │18日    │          │300 元      │，處有期徒刑壹年陸月│
  │    │        │        │          │            │，扣案如附表三編號3 │
  │    │        │        │          │            │所示之物，均沒收，販│
  │    │        │        │          │            │賣第三級毒品所得新臺│
  │    │        │        │          │            │幣佰元沒收，如全部│
  │    │        │        │          │            │或一部不能沒收，以其│
  │    │        │        │          │            │財產抵償之。        │
  └──┴────┴────┴─────┴──────┴──────────┘
附表三：
1 、第三級毒品愷他命6 大包、10中包、87小包（驗前總毛重
    389.95公克，包裝塑膠袋總重約17.12公克） 。
2、分裝袋10大包、電子磅秤1 臺。
3、分裝袋20個。


司法院資訊處製作；財團法人民間司法改革基金會備份。
